臺灣板橋地方法院民事判決　　　　　　　　96年度智字第17號
原　　　告　美華影音科技股份有限公司
法定代理人　甲○○
訴訟代理人　丙○○
被　　　告　乙○○
上列當事人間請求侵權行為損害賠償事件，原告提起附帶民事訴
訟（95年度簡附民字第111號），經本院刑事庭移送前來，本院
於民國96年7月24日言詞辯論終結，判決如下：
    主      文
被告應給付原告新臺幣壹拾陸萬元，及自民國九十六年四月六日
起至清償日止，按週年利率百分之五計算之利息。
原告其餘之訴駁回。
訴訟費用由被告負擔三分之一，餘由原告負擔。
本判決得為假執行；但被告如於假執行程序實施前以新臺幣壹拾
陸萬元為原告預供擔保，得免為假執行。
原告其餘假執行之聲請駁回。
    事實及理由
壹、程序方面：
    本件被告未於言詞辯論期日到場，核無民事訴訟法第386 條
    所列各款情形，依原告之聲請，由其一造辯論而為判決。
貳、實體方面：
一、原告主張：
（一）被告係址設臺北縣三重市○○路○段145巷54號11樓「欣樂
      卡拉OK」之負責人，明知「贏」、「舊鞋」、「鴛鴦鎖匙
      」、「潮」、「愛到坎站」、「愛你十分淚七分」、「愛
      情36計」及「FLY AWAY」等共8 首歌曲（下稱系爭音樂著
      作），係原告享有音樂著作之歌曲，非經原告授權，不得
      重製及公開演出，竟於民國94年間某日，向姓名年籍不詳
      之人，購得違法重製有系爭音樂著作之金嗓電腦伴唱機設
      備1台，旋自同年11月1日起，擺放於上開店內，提供不特
      定之顧客前來消費點唱之用，而公開演出系爭音樂著作，
      被告以此方式侵害原告著作權，嗣經警於95年3 月27日晚
      上7 時許查獲之事實，業經本院於95年12月29日以95年度
      簡字第4853號判決判處被告拘役30日，如易科罰金，以銀
      元300 元折算1 日確定在案。
（二）按因故意或過失不法侵害他人之著作財產權或製版權者，
      負損害賠償責任；又如被害人不易證明其實際損害額，得
      請求法院依侵害之情節，在新臺幣1萬元以上100萬元以下
      酌定賠償額。如損害行為屬故意且情節重大者，賠償額得
      增至新臺幣500萬元」，著作權法第88條第1項前段、第3
      項定有明文。次按「被害人得請求由侵害人負擔費用，將
      判決書內容全部或一部登載於新聞紙、雜誌」，著作權法
      第89條亦有規定。本件被告侵權行為與原告損害間具有因
      果關係，爰依據上開規定，請求被告應賠償原告新臺幣（
      下同）50萬元，並將前揭刑事判決內容全部或一部登載新
      聞紙、雜誌。
（三）聲明：1.被告應賠償原告50萬元，及自刑事附帶民事起訴
      狀繕本送達翌日起至清償日止，按週年利率5%計算之利息
      。2.被告應負擔費用，將本院95年度簡字第4853號刑事判
      決內容全部或一部，刊登於中國時報或聯合報或自由時報
      影劇版外頁之15*20 公分版。3.請求依職權宣告假執行。
二、被告未於言詞辯論期日到場，亦未提出書狀，作何聲明或陳
    述。
三、原告主張系爭音樂著作已取得大旗製作股份有限公司、香港
    商．百代著作權代理股份有限公司臺灣分公司、欣代聲視育
    樂事業有限公司專屬授權，及為林東松、白進法著作財產權
    讓與之音樂著作，被告未經授權而侵害其著作權等情事，業
    據其提出使用同意合約書1件、獨家代理合約書1件及著作財
    產權讓證明書與契約書各2件、獨家發行權專屬授權合約書2
    件為據（詳本院卷第38頁-第71頁），前揭事實並經本院刑
    事庭於95年12月29日以95年度簡字第4853號判決判處被告拘
    役30日，如易科罰金以銀元300 元折算1 日確定在案，有該
    刑事判決1 份在卷可稽。被告未於言詞辯論期日到場，亦未
    提出書狀以為爭執或答辯，原告主張之事實，堪信為真正。
四、按「因故意或過失不法侵害他人之著作財產權或製版權者，
    負損害賠償責任。數人共同不法侵害者，連帶負賠償責任。
    」，「前項損害賠償，被害人得依下列規定擇一請求：一、
    依民法第216 條之規定請求。但被害人不能證明其損害時，
    得以其行使權利依通常情形可得預期之利益，減除被侵害後
    行使同一權利所得利益之差額，為其所受損害。二、請求侵
    害人因侵害行為所得之利益。但侵害人不能證明其成本或必
    要費用時，以其侵害行為所得之全部收入，為其所得利益。
    」，「依前項規定，如被害人不易證明其實際損害額，得請
    求法院依侵害情節，在新臺幣1萬元以上100萬元以下酌定賠
    償額。如損害行為屬故意且情節重大者，賠償額得增至新臺
    幣500 萬元」，著作權法第88條定有明文。本件被告未經原
    告同意或授權，而公開演出系爭音樂著作，侵害原告之著作
    權，已如前述，則原告請求被告賠償其所受之損害，洵屬有
    據。本件原告主張因其不易證明實際損害額，請求依上開著
    作權法第88條第3 項規定，請求法院依侵害情節，酌定賠償
    額，自屬有據。而查，被告係於其所經營之卡拉OK店，提供
    系爭音樂著作供顧客點播公開演出，而侵害原告之著作財產
    權，本院斟酌原告取得系爭音樂著作時，授權者係以歌曲搭
    售方式，原告並無挑選歌曲之權利；授權或代理期間分別為
    1 年、2 年或永久讓與；且前揭歌曲均已於市面上銷售多年
    ，而非事發當時流行新作；被告所營卡拉OK店營業規模不大
    ，以每位顧客收費250 元，折抵店內小菜及酒類食品（詳臺
    灣板橋地方法院檢察署95年度偵字第1423 4號卷第11頁）之
    方式營業，違法重製有系爭8 首音樂著作之金嗓電腦伴唱機
    設備僅有1 台，期間自94年11月迄95年3 月27日止，其損害
    行為尚非情節重大，衡諸實際情形，認原告請求每首單曲之
    賠償額以20,000 元 為適當，8 首歌曲合計160,000 元，逾
    此範圍之請求，非有理由。
五、次按給付有確定期限者，債務人自期限屆滿時起，負遲延責
    任。給付無確定期限者，債務人於債權人得請求給付時，經
    其催告而未為給付，自受催告時起，負遲延責任。其經債權
    人起訴而送達訴狀，或依督促程式送達支付命令，或為其他
    相類之行為者，與催告有同一之效力，民法第229條第1項、
    第2項定有明文。又遲延之債務，以支付金錢為標的者，債權
    人得請求依法定利率計算之遲延利息。但約定利率較高者，
    仍從其約定利率。應付利息之債務，其利率未經約定，亦無
    法律可據者，週年利率為百分之5，民法第233條第1項、第
    203條亦定有明文。本件原告對被告之損害賠償債權，核屬無
    確定期限之給付，既經原告起訴而於96年4月5日送達起訴狀
    繕本，有送達證書附卷可稽，被告迄未給付，當應負遲延責
    任。是原告另請求被告給付自起訴狀繕本送達被告翌日即96
    年4月6日起，按週年利率百分之5計算之法定遲延利息，亦
    屬有據。
六、復按「被害人得請求由侵害人負擔費用，將判決書內容全部
    或一部登載新聞紙、雜誌」，著作權法第89條固規定甚明。
    原告主張被告應負擔費用，將本院95年度簡字第4853號刑事
    判決內容全部或一部，刊登於中國時報、聯合報或自由時報
    影劇版外頁之15*20公分版面等情。惟查，原告僅為上述音
    樂著作之專屬被授權人，業據原告陳明在卷，因認並無名譽
    受損之情事，核無登報回復名譽之必要，原告上開主張，洵
    屬無據，不應准許。
七、從而，原告依前揭著作權法之規定，請求被告給付160,000
    元及自附帶民事訴訟起訴狀繕本送達翌日即96年4月6日起至
    清償日止，按年利率5%計算之利息，洵屬有據，應予准許；
    逾此部分之請求於法不合，應予駁回。
八、又按所命給付之金額或價額未逾50萬元之判決，法院應依職
    權宣告假執行；並得依職權，宣告被告預供擔保，或將請求
    標的物提存而免為假執行，民事訴訟法第389條第1項第5款
    、第392條第2項分別定有明文。爰依上開規定，依職權宣告
    假執行，並宣告被告預供擔保免為假執行。至原告敗訴部分
    ，其假執行之聲請失所依附，併予駁回。
九、本件事證已臻明確，兩造其餘攻擊防禦方法及所提之證據，
    核與判決結果不生影響，爰不贅述，附此敘明。
十、據上論結，本件原告之訴一部為有理由、一部為無理由，依
    民事訴訟法第385條第1項前段、第79條、第389條第1項第5
    款、第392條第2項，判決如主文。
中　　華　　民　　國　　96　　年　　8 　　月　　17　　日
                  民事第三庭    法　官　邱靜琪
以上正本係照原本作成
如對本判決上訴，須於判決送達後20日內向本院提出上訴狀
中　　華　　民　　國　　96　　年　　8 　　月　　17　　日
                                書記官　白俊傑
